Perfil

Ingeniero experiencia con manejo de proyectos de tecnología, calidad de servicios alta tecnológicos, así como gerencia en manejo de clientes y optimización de procesos.

Habilidades Técnicas

JIRA TRELLO FIGMA HTML CSS JAVA SCRIPT TESTING QA MySQL BÁSICO PLANIFICACIÓN DE PROYECTOS IT ANALISIS FUNCIONAL DE SISTEMAS **FIGMA** ELABORACIÓN DE FLUJOGRAMAS WINDOWS OFFICE ADMINISTRACION DE WORKSPACE

Habilidades Blandas

Liderazgo, Trabajo en equipo, Comunicación efectiva, Negociación, Organización, Empatía, Honestidad, Calidad de servicio, Objetividad, Compromiso, manejo de conflictos.

Languages

- Inglés
- Español

Ing. Francys Mata

Project Manager



francysmata@gmail.com

Educación

Digital House

2021-2022

Desarrollador Full stack

Universidad de Margarita

2014-2018

Gerencia de Servicios

Universidad de Oriente

1998-2005

Ingeniero de Petróleo

Experiencia

IT Rock

Septiembre 2022-Actualidad

- Planear, coordinar y liderar proyectos desde la ideación hasta la entrega final, asegurando el cumplimiento de deadlines y estándares de calidad de las soluciones.
- · Generar reportes de sprint
- Punto de contacto entre el cliente y el equipo de desarrollo
- Comunicar los avances del proyecto al equipo y Stakeholders de cada Proyecto.
- **Digital House**

Septiembre 2022-Actualidad

Profesora para proyecto Integrador en la carrera Tech Developer

Phoenix Tech, S.A

Junio 2022 Septiembre -2022

Gerente de IT

- Planificar proyectos, definiendo objetivos, alcances, recursos asignados y tiempos.
- definición de planes, el seguimiento y control de proyectos, la confección de informes de avance, revisión de entregables, agenda y minutas de reuniones.





